# 租赁和代理业务转租赁业务的区别

提问人：dcgqmrl 时间：2021-09-26 08:05:05
请教版主： 纯代理业务和 转租赁业务 有点模糊了 本质区别是什么？ 如果业务模式是公司把租来的集装箱用来运输上游货物至下游。收取上游的运费和集装箱使用费。咋感觉像是租赁呢。但是都是按照现代服务 货运代理走的。 我都搞不清了， 请版主指点迷津 谢谢。

回答人：chenyiwei
此问题可以参考新收入准则第三十四条关于区分主要责任人还是代理人的原则来分析，确定转租人是主要责任人还是代理人。